# 求助陈版主，房地产企业预收房款预缴的附加税是预缴时计入税金及附加吗？

提问人：liuweisheng 时间：2020-05-23 10:51:00
求助陈版主，房地产企业暂未交房，未确认收入，预收房款预缴的附加税是预缴时计入税金及附加吗？还是等有收入后计算附加税计入税金及附加科目？ 谢谢版主解惑

回答人：chenyiwei
这种情形要注意区分税法是否认可这部分附加税为“预缴”。如果和预缴的增值税相对应，明确附加税也属于预缴性质，到确认收入后进行清算调整的，则可以将附加税暂挂其他流动资产，到确认收入并清算增值税后转入损益。如果税法并未明确为预缴，或者从附加税的计算方式上看无法确定其与预收账款和预缴增值税的对应关系的，则应在缴纳义务发生时直接计入“税金及附加”。